pl: Materiał podkładek do saksofonu tenorowego: Kombinowane; Skóra kangura; Skóra; Syntetyczne; Inne
ro-RO: Material al pernuțelor pentru saxofon tenor: Combinație; Piele de cangur; Piele; Sintetic; Altele
fi: Tenorisaksofonin läppätyynyjen materiaali: Yhdistelmä; Kengurunnahka; Nahka; Synteettinen; Muu
it: Materiale dei cuscinetti del sassofono tenore: Misto; Pelle di canguro; Pelle; Sintetico; Altro
tr: Tenor saksafon ped malzemesi: Kombinasyon; Kanguru derisi; Deri; Sentetik; Diğer
fr: Matériau des tampons du saxophone ténor: Combinaison; Cuir de kangourou; Cuir; Synthétique; Autre
pt-PT: Material das sapatilhas do saxofone tenor: Combinação; Pele de canguru; Pele; Sintético; Outro
zh-CN: 次中音萨克斯垫片材质: 组合; 袋鼠皮; 皮革; 合成材料; 其他
lt-LT: Tenorinio saksofono pagalvėlių medžiaga: Kombinuota; Kengūros oda; Oda; Sintetinė; Kita
th: วัสดุรองนั่งสำหรับแซกโซโฟนเทเนอร์: แบบผสม; หนังจิงโจ้; หนัง; วัสดุสังเคราะห์; อื่นๆ
ru: Материал подушек тенор-саксофона: Комбинированный; Кожа кенгуру; Кожа; Синтетика; Другое
sl-SI: Material blazinic tenorskega saksofona: Kombinacija; Kengurujevo usnje; Usnje; Sintetika; Drugo
el: Υλικό μαξιλαριού σαξοφώνου τενόρου: Συνδυασμός; Δέρμα καγκουρό; Δέρμα; Συνθετικό; Άλλο
hr-HR: Materijal za podlogu za tenor saksofon: Kombinacija; Klokanova koža; Koža; Sintetika; Ostalo
en: Tenor saxophone pad material: Combination; Kangaroo leather; Leather; Synthetic; Other
de: Material der Tenorsaxophon-Polster: Kombination; Känguru-Leder; Leder; Kunststoff; Sonstige
vi: Vật liệu đệm kèn saxophone tenor: Kết hợp; Da kangaroo; Da; Tổng hợp; Khác
bg-BG: Материал на възглавничките на тенор саксофон: Комбинация; Кенгурува кожа; Кожа; Синтетика; Друго
zh-TW: 次中音薩克斯風墊片材質: 組合; 袋鼠皮; 皮革; 合成材質; 其他
hu: Tenorszaxofon-párna anyaga: Kombinált; Kengurubőr; Bőr; Szintetikus; Egyéb
es: Material para almohadillas de saxofón tenor: Combinación; Cuero de canguro; Cuero; Sintético; Otro
nb: Tenorsaksofon-polstringsmateriale: Kombinasjon; Kenguruskinn; Skinn; Syntetisk; Annet
cs: Materiál podlepek na tenorsaxofon: Kombinace; Klokaní kůže; Kůže; Syntetika; Jiné
pt-BR: Saxofone tenor material das sapatilhas: Combinação; Couro de canguru; Couro; Sintético; Outro
ko: 테너 색소폰 패드 소재: 혼합형; 캥거루 가죽; 가죽; 합성 소재; 기타
da: Pudemateriale for tenorsaxofon: Kombination; Kængurulæder; Læder; Syntetisk; Andet
ja: テナーサックスパッド素材: 組み合わせ; カンガルーレザー; レザー; 合成素材; その他
sv: Material för tenorsaxofondyna: Kombination; Känguruläder; Läder; Syntetiskt; Annat
nl: Tenorsaxofoon pad materiaal: Combinatie; Kangoeroeleer; Leer; Synthetisch; Overig
sk-SK: Materiál podložky pre tenor saxofón: Kombinácia; Kenguria koža; Koža; Syntetika; Iné